臺灣雲林地方法院刑事裁定
111年度聲字第817號
聲  請  人  臺灣雲林地方檢察署檢察官
受  刑  人  黃彥齊



上列聲請人因受刑人數罪併罰有二裁判以上，聲請定其應執行之
刑（111年度執字第2079號），本院裁定如下：
    主  文
黃彥齊犯如附表所示各罪所處之刑，有期徒刑部分，應執行有期
徒刑伍年拾月。
    理  由
一、聲請意旨略以：受刑人黃彥齊因違反毒品危害防制條例等案
    件，先後經判決確定（如附表），符合數罪併罰之要件，應
    依刑法第51條第5款之規定，聲請定其應執行之刑，爰依刑
    事訴訟法第477條第1項規定聲請本院裁定等語。
二、按數罪併罰，分別宣告其罪之刑，如宣告多數有期徒刑者，
    於各刑中之最長期以上，各刑合併之刑期以下，定其刑期，
    但不得逾30年，刑法第51條第5款定有明文。另裁判確定前
    犯數罪者，併合處罰之。但有下列情形之一者，不在此限：
    （一）得易科罰金之罪與不得易科罰金之罪。（二）得易科
    罰金之罪與不得易服社會勞動之罪。（三）得易服社會勞動
    之罪與不得易科罰金之罪。（四）得易服社會勞動之罪與不
    得易服社會勞動之罪。前項但書情形，受刑人請求檢察官聲
    請定應執行刑者，依第51條規定定之，刑法第50條亦定有明
    文。再按數罪併罰之數罪均得易科罰金，其應執行之刑逾6
    月者，亦得以新臺幣1,000元、2,000元或3,000元折算1日，
    易科罰金，刑法第41條第8項定有明文，亦有司法院釋字第3
    66號解釋及第662號解釋意旨可資參照，是反面解釋，若數
    罪併罰之各罪中有不得易科罰金者，即無上開刑法規定及大
    法官解釋意旨之適用，而無庸於定應執行刑時，諭知易科罰
    金之折算標準。末按法律上屬於自由裁量之事項，有其外部
    性界限及內部性界限，並非概無拘束。依據法律之具體規定
    ，法院應在其範圍選擇為適當之裁判者，為外部性界限；而
    法院為裁判時，應考量法律之目的，及法律秩序之理念所在
    者，為內部性界限。法院為裁判時，二者均不得有所逾越（
    最高法院80年度台非字第473號判決意旨參照）。是數罪併
    罰，有二裁判以上，定其應執行之刑時，固屬法院自由裁量
    之事項，然仍應受前揭外部性界限及內部性界限之拘束。
三、經查，受刑人所犯如附表所示之各罪，先後本院判處如附表
    所示之刑，並均確定在案，其中附表編號2至3所示之罪，經
    本院以110年度訴字第668號判決定應執行有期徒刑5年6月，
    併科罰金新臺幣90,000元確定等情，有前揭確定判決及臺灣
    高等法院被告前案紀錄表在卷可稽。而受刑人所犯如附表編
    號2至3所示之罪所處之刑不得易科罰金，所犯如附表編號1
    、4所示之罪所處之刑則得易科罰金，依照刑法第50條第1項
    但書、第2項之規定，除非受刑人請求檢察官聲請合併定其
    應執行之刑，否則上開各罪應不得併合處罰，而使受刑人喪
    失易科罰金之利益，惟受刑人就附表所示之各罪，業已請求
    檢察官聲請合併定其應執行之刑，此有受刑人填具之臺灣雲
    林地方檢察署刑法第50條第1項但書案件是否請求定應執行
    刑調查表存卷可證。本院審查如附表所示之罪，均符合數罪
    併罰之要件，參前說明，自應合併定其應執行之刑。茲聲請
    人以本院為最後事實審法院，聲請就受刑人所犯如附表所示
    之各罪定其應執行刑，經核與前揭規定及裁判意旨尚無不合
    ，應予准許。從而，本院依前揭法條規定，並按最高法院11
    0年度台抗大字第489號裁定意旨，為保障受刑人之程序利益
    ，於裁定前，徵詢受刑人對本件定應執行刑案件之意見，受
    刑人則表示稱：其有肝硬化重大傷病證明、無其他意見等語
    ，分別有臺灣雲林地方檢察署刑法第50條第1項但書案件是
    否請求定應執行刑調查表及受刑人回覆之本院陳述意見調查
    表附卷可參，兼衡附表所示各罪之犯罪時間、罪質以及定應
    執行刑之限制加重原則，兼顧刑罰衡平之要求及矯正受刑人
    之目的，定其應執行刑如主文所示。又受刑人所犯如附表編
    號2至3所示宣告刑中有關併科罰金刑部分，因無宣告多數罰
    金應併予執行之情形，而不在本件定執行刑之列，附此敘明
    。
四、依刑事訴訟法第477條第1項，刑法第50條第2項、第53條、
    第51條第5款，裁定如主文。
中　　華　　民　　國　　111 　年　　10 　月　　 12    日
                  刑事第六庭    法  官   鄭媛禎 
以上正本證明與原本無異。
如不服本裁定，應於裁定送達後5 日內向本院提出抗告狀（須附
繕本）。
                                書記官   王姵珺
中　　華　　民　　國　　111 　年　　10　　月　　14　　日
附表：【受刑人黃彥齊定應執行刑案件一覽表】　　　　　　
編      號            1            2            3 罪      名  施用第二級毒品 槍砲彈藥刀械管制條例 槍砲彈藥刀械管制條例 宣  告  刑  有期徒刑4 月 有期徒刑5年2 月，併科罰金新臺幣70,000元 有期徒刑8 月，併科罰金新臺幣40,000元 犯罪日期  109年8月6日 108年3月25日起至 109年10月4日止 108年3月25日後某日起至 109年10月4日止 偵查機關年度案號  臺灣雲林地方檢察署109年度偵字第854號 臺灣雲林地方檢察署109年度偵字第7859號、第7860號 臺灣雲林地方檢察署109年度偵字第7859號、第7860號 最後事實審 法  院 臺灣雲林地方法院 臺灣雲林地方法院 臺灣雲林地方法院  案  號 109年度虎簡字第235號 110年度訴字第668號 110年度訴字第668號  判決日 109 年9 月28日 111 年7 月26日 111 年7 月26日 確定判決 法  院 臺灣雲林地方法院 臺灣雲林地方法院 臺灣雲林地方法院  案  號 109年度虎簡字第235號 110年度訴字第668號 110年度訴字第668號  確定日 109 年11月9 日 111 年8 月23日 111 年8 月23日 備      註  臺灣雲林地方檢察署109年度執字第3660號（臺灣雲林地方檢察署110年度執緝字第157號）  ①編號2至3已定應執行有期徒刑5年6月，併科罰金新臺幣90,000元 ②臺灣雲林地方檢察署111年度執字第2078號 ①編號2至3已定應執行有期徒刑5年6月，併科罰金新臺幣90,000元 ②臺灣雲林地方檢察署111年度執字第2078號 

編      號           4 （以下空白）    罪      名  持有第二級毒品   宣  告  刑  有期徒刑4 月   犯罪日期  109年10月初某日起至 109年10月4日止   偵查機關年度案號  臺灣雲林地方檢察署109年度偵字第7859號、第7860號   最後事實審 法  院 臺灣雲林地方法院    案  號 110年度訴字第668號    判決日 111 年7 月26日   確定判決 法  院 臺灣雲林地方法院    案  號 110年度訴字第668號    確定日 111 年8 月23日   備      註  臺灣雲林地方檢察署111年度執字第2079號